【裁判字號】    92,交聲,113
【裁判日期】    920417
【裁判案由】    聲明異議
【裁判全文】
臺灣高雄地方法院交通事件裁定                    九十二年度交聲字第一一三號
    異  議  人  甲○○
    原處分機關  高雄巿政府交通局交通事件裁決處
右列受處分人因違反道路交通管理處罰條例案件，對於高雄市政府交通局交通事件裁
決處九十二年三月六日所為之處分（原處分：高市府交裁字第裁32-Z00000000號），
聲明異議，本院裁定如左：
    主  文
原處分關於異議人「未依規定車道行駛」而依道路交通管理處罰條例第三十三條第一
項規定處罰之部分撤銷。
異議人前揭部分不罰。
    理  由
一、原處分機關係以異議人即受處分人甲○○，於九十二年一月十八日上午十時二十
    五分許，駕駛Ｐ３－３４８０號自用小客車，行經國道一號三四六公里八百公尺
    處，未依規定車道行駛及未隨身攜帶駕駛執照。因依道路交通管理處罰條例第三
    十三條第一項及第二十五條第一項規定，裁處罰鍰新台幣三千三百元。
二、經查：異議人所主張國道一路岡山收費站僅區分「回數票專用道」與「找零車道
    」，業經內政部警政署國道公路警察局第五警察隊九十二年四月八日公警國五交
    訴字第0920000842號函所附照片六張在卷可憑，是異議人既稱當時並不找零而擬
    於收費站購買回數道一本，則依前開二車道顯無依規定應通過之車道，且依一般
    交易慣例，於國道購買回數票，係由收費人員逕撕去一張而交付車主九張，以此
    觀之，亦難謂駕駛人非以回數票為過路費之替代，則異議人行駛回數票專用道並
    非未依規定，此外，行政機關既欲依規定處罰人民，則必就設施與標誌完備負責
    ，縱然依一般常情，駕駛人均係在找零車道購買回數票，然行政機關之設施與標
    誌完備之責任不能以此為減免責任之理由，是本件異議人在回數票專用道購買回
    數票之行為固然與常情不符，但國道一號三四六公里八百公尺處岡山收費站既無
    購買回數票而行駛之專用車道，異議人又不找零，即難謂異議人未依規定車道行
    駛，原處分未予詳查，就此部分遽予裁罰，尚有未洽，本件異議為有理由，原處
    分關於異議人「未依規定車道行駛」而依道路交通管理處罰條例第三十三條第一
    項規定處罰之部分應予撤銷，另諭知異議人不罰。至於異議人未隨身攜帶駕駛執
    照部分，未經異議人提出異議，此部分裁罰非本件撤銷範圍，異議人仍受處分，
    附此敘明。
三、據上論斷，應依道路交通案件處理法第二十條，裁定如主文。
中      華      民  國    九十二    年      四      月     十七     日
                                臺灣高雄地方法院交通法庭
                                    法  官  楊智守
右正本證明與原本無異。
如不服本裁定，應於裁定送達後五日內，向本院提出抗告狀。
                                    書記官    王美玲
中    華    民    國      九十二      年      四      月      二十二    日


司法院資訊處製作；財團法人民間司法改革基金會備份。
